【裁判字號】    97,財管,183
【裁判日期】    971111
【裁判案由】    選任遺產管理人
【裁判全文】
臺灣高雄地方法院民事裁定             97年度財管字第183號
聲  請  人  玉山商業銀行股份有限公司
                    號
法定代理人  甲○○
非訟代理人  丙○○
上列當事人間選任遺產管理人事件，本院裁定如下：
    主  文
選任劉家榮為被繼承人乙○○（女，民國○○年○ 月○○日生，身分
證統一編號：Ｚ000000000號）之遺產管理人。
程序費用新臺幣壹仟元由被繼承人黃月霞之遺產負擔。
    理  由
一、按先順序繼承人均拋棄其繼承權時，由次順序之繼承人繼承
    。其次順序繼承人有無不明或第四順序之繼承人均拋棄其繼
    承權者，準用關於無人承認繼承之規定；繼承開始時，繼承
    人之有無不明者，由親屬會議於一個月內選定遺產管理人，
    並將繼承開始及選定遺產管理人之事由，向法院報明；無親
    屬會議或親屬會議未於前條所定期限內選定遺產管理人者，
    利害關係人或檢察官，得聲請法院選任遺產管理人，並由法
    院依前項規定為公示催告。民法第1176條第6 項、第1177條
    、第1178條第2 項分別定有明文。
二、聲請意旨略以：被繼承人黃月霞（女，民國○○年○ 月○○日生
    ，身分證統一編號：Ｚ000000000號，繼承開始時之住所地：
    高雄市三民區○○○路176 號10樓）生前積欠聲請人債務尚
    未清償，茲因被繼承人業於97年1 月24日死亡，其法定繼承
    人均已拋棄繼承權，爰依民法第1178條第2 項之規定，聲請
    本院選任遺產管理人。
三、查聲請人主張之事實，業據其提出借據、本院函文等影本各
    1 份為證，且經本院依職權調取本院97年度繼字第441 號拋
    棄繼承權卷宗核閱屬實，堪信為真正。再被繼承人之法定繼
    承人既均已拋棄其繼承權，其親屬會議復從未選定遺產管理
    人並向本院報明，已經本院依職權查明屬實，復有本院家事
    紀錄科查詢表1 份在卷可按；聲請人係被繼承人之債權人，
    為利害關係人，揆之前揭規定，自得聲請本院選任遺產管理
    人。從而，聲請人之聲請，洵屬有據。
四、本院審酌具有律師資格之人，受有法律之專業訓練，嫻熟相
    關之法律程序，對於遺產管理人依法應盡之職務及義務，當
    較一般未受法學訓練之民眾更為明瞭，如將被繼承人之遺產
    ，交由律師管理，應有利於後續之處理及債權人債權之實現
    ，且律師之行止受有律師法之規範，其執行遺產管理人之職
    務，更能公正適法，應適於擔任遺產管理人職務；而劉家榮
    律師曾向高雄律師公會登記願意擔任遺產管理人，又有擔任
    遺產管理人之經驗，此有高雄律師公會願意擔任法院遺產管
    理人名單1 份在卷可按，應能勝任遺產管理人之職務，且經
    本院徵詢結果，復有擔任被繼承人遺產管理人之意願，並有
    同意書影本1 份在卷可按，爰選任劉家榮律師為被繼承人之
    遺產管理人。
五、依非訟事件法第157 條、第24條第1 項，裁定如主文。
中    華    民    國    97    年    11    月    11    日
                  家事法庭  法  官  伍逸康
如對本裁定抗告須於裁定送達後10日內向本院提出抗告狀。
正本係照原本作成。
中    華    民    國    97    年    11    月    11    日
                            書記官  蔡淑貞


司法院資訊處製作；財團法人民間司法改革基金會備份。
